臺灣臺北地方法院交通事件裁定　　96年度交聲字第1132號
　　原處分機關　臺北市交通事件裁決所
　　異　議　人
　　即受處分人　甲○○
上列異議人即受處分人因違反道路交通管理處罰條例事件，對於
臺北市交通事件裁決所民國九十一年十一月一日所為之處分（北
市裁四字第裁二二─IA0000000號）聲明異議，本院裁定
如下：
    主  文
異議駁回。
    理  由
一、按受處分人，不服第八條主管機關所為之處罰，得於接到裁
    決書之翌日起二十日內，向管轄地方法院聲明異議；交通法
    庭認聲明異議不合法律上程式或其異議權已經喪失者，應以
    裁定駁回之，道路交通管理處罰條例第八十七條第一項、道
    路交通案件處理辦法第十八前段分別規定明確。次按處理違
    反道路交通管理事件，有關文書送達的規定，依行政程序法
    規定；送達，於應受送達人之住居所、事務所或營業所為之
    。但在行政機關辦公處所或他處會晤應受送達人時，得於會
    晤處所為之；於應送達處所不獲會晤應受送達人時，得將文
    書付與有辨別事理能力之同居人、受雇人或應送達處所之接
    收郵件人員，違反道路交通管理事件統一裁罰基準及處理細
    則第五條、行政程序法第七十二條第一項、第七十三條第一
    項分別定有明文。
二、原處分意旨略以：欣格租賃股份有限公司所有車號三C─三
    一四八號自用小客貨車，由異議人即受處分人（下簡稱受處
    分人）甲○○駕駛，在民國九十一年六月十九日十四時三十
    一分許，於臺北市青年公園處「因在道路收費停車處所停車
    不依規定繳費」，經臺北市停車管理處製單逕行舉發，嗣受
    處分人逾應到案日期六十日以上，均未依規定自動繳納罰鍰
    、到案聽候裁決，原處分機關乃於同年十一月一日依修正前
    道路交通管理處罰條例第五十六第一項第十一款、第八十五
    條第二項、修正前違反道路交通管理事件統一裁罰基準及處
    理細則第四十三條、第四十四條、第六十一條，裁處受處分
    人罰鍰新臺幣一千二百元。
三、聲明異議則略以：（一）前揭車輛係伊在九十一年間任職之
    廣電人市場研究股份有限公司租賃，為工程業務用車使用，
    故違規罰鍰應由公司繳納；（二）本件裁決書之掛號郵件係
    伊戶籍地之大樓管理員代收，但未通知伊，而該戶籍地僅戶
    籍所在，非伊通訊地或居所，又伊機車駕照有登載住址「臺
    北市中正區○○○街二二巷四號」，亦可由上址送達，惟交
    通監理電腦連線卻未通知伊；（三）伊非駕車之人，罰單未
    繳卻吊銷伊駕照，使伊在換工作期間，須花大量金錢、時間
    去重考，有侵害「憲法」保障之工作權疑義，為此聲明異議
    云云。
四、經查：
    （一）按車主、駕駛人雖得依八十九年七月十二日公布實行
          之公路監理電腦系統車輛車籍及駕駛人駕籍增設「通
          信地址」欄位作業注意事項規定申請併獲准增設通信
          地址，惟車主、駕駛人若未依前開規定申請增列「通
          信地址」或雖有增列但無法送達者，均以「戶籍地」
          寄發。受處分人固辯稱伊於駕照（八十二年四月十五
          日發照）住址欄上載有「臺北市中正區○○○街二二
          巷四號」云云，然受處分人早於裁決前之九十年八月
          十三日，即遷入宜蘭縣宜蘭市○○路○段三九號一一
          號之九（即戶籍地），迄今無任何遷出、入之戶籍地
          址變更紀錄，有受處分人交通部製發汽車駕駛執照影
          本、法務部戶役政連結作業系統各一紙附卷可稽。且
          受處分人亦未增設通信地址之紀錄，業經本院詢臺北
          市交通事件裁決所覆知無誤，有本院電話紀錄一紙可
          表。而本件臺北市交通事件裁決所之裁決書係於九十
          一年十一月一日開立，並依法於同月九日投遞至受處
          分人應送達處所（上述戶籍地），由大廈管理員簽名
          收受，有該裁決書之掛號郵件收件回執一紙（上有郵
          局日期章戳章、大廈警衛室專用章戳章、收件人黃朝
          枝簽名各一枚）、臺北市交通事件裁決所九十六年四
          月十九日北市裁三字第○九六三二七二四三○○號函
          （暨附件）一份存卷可考，受處分人對此無爭執，依
          前開行政程序法及類推適用民事訴訟法第一百三十八
          條第二項「自寄存之日起，經十日發生效力」之規定
          ，於同月十九日生寄存送達之效力。
    （二）依道路交通管理處罰條例第八十七條第一項、道路交
          通案件處理辦法第十八前段規定，受處分人最遲應於
          九十一年十二月九日前聲明異議，始符合二十日不變
          期間。受處分人迄至九十六年九月二十七日，始向臺
          北市交通事件裁決所遞狀聲明異議，亦有臺北市交通
          事件裁決所戳章足憑，顯然已逾二十日不變期間。受
          處分人空言所辯不足採。揆諸前揭規定，本件異議程
          序非適法，且依其情形無從補正，應予以駁回。
五、據上論斷，應依道路交通案件處理辦法第十八條，裁定如主
    文。
中　　華　　民　　國　　96　　年　　10　　月  　23　　日
                      交通法庭  法  官  徐千惠
上正本證明與原本無異。
如不服本裁定，應於裁定送達後5日內向本院提出抗告狀。
                                書記官  李典育
中　　華　　民　　國　　96　　年　　10　　月　　26　　日
